【裁判字號】    99,易,3014
【裁判日期】    991129
【裁判案由】    妨害自由
【裁判全文】
臺灣臺北地方法院刑事判決              99年度易字第3014號
公  訴  人  臺灣臺北地方法院檢察署檢察官
被      告  林恩偉
上列被告因妨害自由案件，經檢察官提起公訴（99年度偵字第22
674 號），被告於準備程序中就被訴事實為有罪之陳述，經本院
告知簡式審判程序之旨，並聽取被告與公訴人之意見後，本院裁
定進行簡式審判程序，並判決如下：
    主  文
林恩偉以脅迫妨害人行使權利，處拘役拾伍日，如易科罰金，以
新臺幣壹仟元折算壹日。
    事  實
一、林恩偉與曾藍萱原為男女朋友，林恩偉於民國99年9 月27日
    17時20分，在臺北市大安區○○○路○ 段99號附近之星巴克
    咖啡店內，為邀曾藍萱於當晚同行而為曾藍萱拒絕，竟基於
    妨害他人行使權利之犯意，將曾藍萱之手提包自店內取走，
    旋即走出店外，以將手提包置於其所騎乘之車號BJX-558 號
    重機車內不予返還之脅迫方式，要求曾藍萱同行，因此妨害
    曾藍萱自由離去之權利。嗣林恩偉發動機車欲離去之際，為
    曾藍萱自後攔下發生拉扯，曾藍萱於拉扯之際見附近有巡邏
    之保全人員陳泰衡、黃泰順，即招手求援，為陳泰衡、黃泰
    順拔下車鑰匙，警即到場始當場查獲。
二、案經曾藍萱訴由臺北市政府警察局大安分局報請臺灣臺北地
    方法院檢察署檢察官偵查起訴。
    理  由
一、按本件被告林恩偉所犯係死刑、無期徒刑、最輕本刑為3 年
    以上有期徒刑以外之罪，其於準備程序就前揭被訴事實為有
    罪之陳述，經告知簡式審判程序之旨，並聽取其與公訴人之
    意見後，本院認無不得或不宜改依簡式審判程序進行之處，
    爰依刑事訴訟法第273 條之1 第1 項、第284 條之1 ，裁定
    本件進行簡式審判程序，合先敘明。
二、訊據被告對於上開犯罪事實坦承不諱，並經證人即告訴人曾
    藍萱、黃泰順於警詢及偵查中證述明確，足認被告之自白與
    事實相符，應堪採為認定事實之依據。綜上，本件事證明確
    ，被告犯行堪以認定，應予依法論科。
三、核被告所為，係犯刑法第304 條第1 項以脅迫妨害人行使權
    利罪。爰審酌被告與告訴人當時為男女朋友關係，起爭執時
    應以成熟理性方式謀求改善與解決之道，卻未尊重告訴人意
    願，以脅迫之手段強迫告訴人屈從，其手段固不可取，然於
    本院審理時坦承犯行，犯罪後態度並非不佳，且告訴人亦同
    意與被告和解等一切情狀，量處如主文所示之刑，並諭知易
    科罰金之折算標準，以示懲儆。
據上論斷，應依刑事訴訟法第273 條之1 第1 項、第284 條之1
、第299 條第1 項前段，刑法第304 條第1 項、第41條第1 項前
段，刑法施行法第1 條之1 ，判決如主文。
本案經檢察官蒲心智到庭執行職務。
中    華    民    國    99    年    11    月    29    日
                  刑事第十八庭  法  官  林芳華
以上正本證明與原本無異。
如不服本判決應於收受送達後10日內向本院提出上訴書狀，並應
敘述具體理由；其未敘述上訴理由者，應於上訴期間屆滿後20日
內向本院補提理由書（均須按他造當事人之人數附繕）「切勿逕
送上級法院」。
                                書記官  林鈴芬
中    華    民    國    99    年    11    月    29    日
附錄本案論罪科刑法條
刑法第304條
以強暴、脅迫使人行無義務之事或妨害人行使權利者，處3 年以
下有期徒刑、拘役或3 百元以下罰金。
前項之未遂犯罰之。

司法院資訊處製作；財團法人民間司法改革基金會備份。
